【裁判字號】    89,台上,7847
【裁判日期】    891221
【裁判案由】    偽造文書
【裁判全文】
最高法院刑事判決                              八十九年度台上字第七八四七號
    上  訴  人  甲○○○
右上訴人因偽造文書案件，不服台灣高等法院中華民國八十九年十月十二日第二審更
審判決（八十九年度上更(一)字第六七○號，起訴案號：台灣桃園地方法院檢察署八十
五年度偵字第一五六八一號），提起上訴，本院判決如左：
    主  文
上訴駁回。
    理  由
按刑事訴訟法第三百七十七條規定，上訴於第三審法院，非以判決違背法令為理由，
不得為之。是提起第三審上訴，應以原判決違背法令為理由，係屬法定要件。如果上
訴理由狀並未依據卷內訴訟資料，具體指摘原判決不適用何種法則或如何適用不當，
或所指摘原判決違法情事，顯與法律規定得為第三審上訴理由之違法情形，不相適合
時，均應認其上訴為違背法律上之程式，予以駁回。本件原判決綜合調查證據之結果
，認上訴人甲○○○連續並牽連犯有刑法第二百十六條第二百二十條第一項第二百十
條行使偽造私文書，足以生損害於他人罪，及同法第三百三十九條第一項詐欺取財罪
（此部分復有想像競合犯關係）之事實，因而撤銷第一審關於上訴人部分之科刑判決
，改判仍依連續犯、牽連犯及想像競合犯關係，從一重之前罪處斷，量處有期徒刑壹
年，已詳認定犯罪事實之依據及憑以認定之理由，並對上訴人否認犯罪之辯詞，如
何不足採信，均已依據卷內資料予以指駁及說明，從形式上觀察，原判決並無違背法
令情形。上訴意旨謂：上訴人僅以會員林春福名義，冒標會款一次，至鄭文聰、林明
和二人部分，確徵得其等同意而借名標會。另呂惠珍、呂健旭、呂健忠三人，悉由其
母張秀銀統籌標會事宜，張秀銀亦同意上訴人借其子女三人名義標會等語，係就原判
決已詳為論斷與說明之事項，再為事實上之爭執，殊非適法之第三審上訴理由。又上
訴人所辯其於事前已徵得鄭文聰、林明和及張秀銀同意，始以鄭文聰、林明和、呂惠
珍、呂健旭、呂健忠等五人名義標取會款一節，如何不足採取，原判決已於理由二詳
述其調查審認之結果，經核並無違採證法則，上訴意旨就此再事爭論，亦非適法。至
上訴人上開辯解，究於原審或原審之前審提出，與判決結果不生影響。再關於刑之量
定，係實體法上賦予法院得為自由裁量之事項，苟未有逾越法律所規定之範圍，即不
得任指為違法。查上訴人所犯從一重處斷之連續行使偽造私文書罪，其法定本刑為五
年以下有期徒刑，原判決依刑法第五十六條連續犯之規定加重其刑後，量處有期徒刑
壹年，已屬從輕。此外，上訴人徒憑己意，對原審職權之適法行使及原判決理由已詳
為論斷之事項，任意爭辯，顯與法定上訴第三審之形式要件不符，其上訴違背法律上
之程式，應予駁回。
據上論結，應依刑事訴訟法第三百九十五條前段，判決如主文。
中      華      民      國    八十九    年     十二     月    二十一    日
                              最高法院刑事第六庭
                                  審判長法官  謝  家  鶴
                                        法官  洪  文  章
                                        法官  花  滿  堂
                                        法官  陳  世  淙
                                        法官  洪  佳  濱
      右正本證明與原本無異
                                              書  記  官
中      華      民      國     九十     年      一      月      八      日


司法院資訊處製作；財團法人民間司法改革基金會備份。
